臺灣苗栗地方法院民事判決　　　　　　　　　　　　　九十一年度訴字第四四六號
　　原　　　告　豐瀚實業股份有限公司
　　法定代理人　甲○○
　　訴訟代理人　蔡承忠
　　送達代收人　洪嘉呈
　　被　　　告　凱聚股份有限公司
　　法定代理人　乙○○
　　訴訟代理人　鍾興宏
右當事人間請求給付貨款事件，本院判決如左：
    主    文
被告應給付原告新台幣壹佰肆拾玖萬柒仟參佰玖拾柒元，及自民國九十一年九月二十
九日起至清償日止，按年利率百分之五計算之利息。
訴訟費用由被告負擔。
本判決原告勝訴部分於原告以新台幣伍拾萬元供擔保後，得假執行。
    事    實
甲、原告方面：
一、聲明：除供擔保金額外，如主文所示。
二、陳述：被告係製造磁磚、陶瓷製品之上市公司，向原告購買土、石原料已有多年
    ，然自民國九十年六月起至九十一年四月間，被告陸續積欠原告共新台幣（下同
    ）一百四十九萬七千三百九十七元之貨款迄未給付。又被告未與原告協商並徵得
    原告同意，即片面主張分期清償，並逕行寄來付款憑單七紙，擅自決定自九十二
    年四月起至同年十月分期清償，然遭原告拒絕，將該七紙付款憑單以存證信函寄
    還被告，明白表示拒絕分期清償，並要求被告於存證信函送達三日內，履行全額
    清償之責，被告已於九十一年九月二十五日收受存證信函，惟迄今仍未清償貨款
    ，為此依買賣契約請求被告給付貨款一百四十九萬七千三百九十七元，並自九十
    一年九月二十九日起至清償日止，按年利率百分之五計算之利息。
三、證據：提出發票十紙、存證信函及掛號郵件收件回執及付款憑單七紙。
乙、被告方面：
一、聲明：原告之訴駁回。
二、陳述：對於積欠原告貨款一百四十九萬七千三百九十七元並不爭執，然被告公司
    目前無資力清償，依被告之還款計畫，預計自九十二年三月份始能清償積欠各廠
    商之貨款。
    理    由
一、查原告主張被告係製造磁磚、陶瓷製品之上市公司，向原告購買土、石原料已有
    多年，然自九十年六月起至九十一年四月間，被告陸續積欠原告一百四十九萬七
    千三百九十七元之貨款迄未給付。又被告未與原告協商並徵得原告同意，即片面
    主張分期清償，並逕行寄來付款憑單七紙，擅自決定自九十二年四月起至同年十
    月分期清償，然遭原告拒絕，將該七紙付款憑單以存證信函寄還被告，明白表示
    拒絕分期清償，並要求被告於存證信函送達三日內，履行全額清償之責，詎被告
    已於九十一年九月二十五日收受存證信函，惟迄今仍未給付貨款等情，業據其提
    出發票十紙、存證信函及掛號郵件收件回執及付款憑單七紙為證，且為被告所不
    爭執，自堪信原告之主張為真實。
二、按買受人對於出賣人，有交付約定價金及受領標的物之義務。又給付無確定期限
    者，債務人於債權人得請求給付時，經其催告而未為給付，自受催告時起，負遲
    延責任。催告定有期限者，債務人自期限屆滿時起負遲延責任，民法第三百六十
    七條、第二百二十九條第二項、第三項分別定有明文。查被告向原告購買土石原
    料，自九十年六月起至九十一年四月止，陸續積欠原告貨款一百四十九萬七千三
    百九十七元，兩造並未明確約定清償日期，經原告以存證信函催告九十一年九月
    間發存證信函，限被告於收受存證信函後之三日內清償全部貨款，被告已於九十
    一年九月二十五日收受存證信函等情，已如前述，揆之首開說明，被告有給付貨
    款之義務，並自催告期限屆滿時起之九十一年九月二十九日起負遲延責任。從而
    ，原告本於買賣契約請求被告給付貨款一百四十九萬七千三百九十七元，並自九
    十一年九月二十九日起至清償止，按年利率百分之五計算之利息，核屬有據，應
    予准許。
三、本件原告陳明願供擔保，聲請宣告假執行，經核無不符，爰酌定相當擔保金額准
    許之。
四、據上論結，本件原告之訴為有理由，依民事訴訟法第七十八條、第三百九十條第
    二項，判決如主文。
中　　　華　　　民　　　國　　九十一　　年　　 十一　　 月　　二十六　　日
                                  臺灣苗栗地方法院民事庭
~B法　　　官　曾明玉
右為正本係照原本作成。
如對本判決上訴，須於判決送達後廿日內向本院提出上訴狀。
~B法院書記官　白孝慈
中　　　華　　　民　　　國　　九十一　　年　　 十一　　 月　　二十六　　日
